【裁判字號】    98,交抗,2006
【裁判日期】    980831
【裁判案由】    違反道路交通管理處罰條例
【裁判全文】
臺灣高等法院交通事件裁定            98年度交抗字第2006號
抗  告  人
即  異議人
即受處分人  甲○○
上列抗告人因違反道路交通管理處罰條例案件，不服臺灣板橋地
方法院， 中華民國98年7月17日所為裁定（98年度交聲字第1193
號），提起抗告，本院裁定如下：
    主  文
抗告駁回。
    理  由
一、聲明異議意旨略以：異議人即受處分人甲○○於本件舉發違
    規時地，駕車沿二重疏洪道重新橋下的越堤道，從河堤內往
    河堤外道路，欲往新莊方向行駛，駛至該越堤道下坡處路口
    欲左轉時，原本路口號誌尚未紅燈，當時其前後方均有車輛
    ，其車跟隨前車行駛，當前車右轉駛過後，其車即左轉駛至
    路中車道分隔線時，左側突有直行車輛闖紅燈，其即煞車讓
    該車先行，之後因其車已在路中，且後方亦有車輛無法後退
    ，其為免擋住騎他車輛行駛，就逕行駛過，隨即遭警攔停，
    雖經其將上述情形告知警員，然警員完全不予理會，且稱一
    切以該警員看到情形為準，仍予舉發其違規闖紅燈，其難以
    甘服，爰提出聲明異議云云。
二、按汽車駕駛人，行經有燈光號誌管制之交岔路口闖紅燈者，
    處新臺幣一千八百元以上五千四百元以下罰鍰；又汽車駕駛
    人，違反道路交通管理處罰條例第53條規定者，除依原條款
    處罰鍰外，並予記違規點數三點，道路交通管理處罰條例第
    53條第1項、第63條第1項第3款分別定有明文。
三、查本件異議人即受處分人甲○○駕駛車號9426-QU 號自用小
    貨車，於民國98年1月9日上午11時45分許，沿臺北縣三重市
    15號越堤道往疏洪西路行駛，駛至該越堤道與疏洪西路設有
    燈光號誌管制之交岔路口時，遇紅燈而逕自左轉闖越之違規
    事實，業經臺北縣政府警察局三重分局函陳查報屬實無訛，
    有該分局98年4月10日北縣警重交申字第0980017231號函影
    本1紙在卷可稽。異議人雖具狀並於原審到庭辯稱上開意旨
    云云，惟復經證人即舉發警員張智欽於原審到庭證稱：其當
    時是執行巡邏路檢勤務，在15號越堤道下疏洪西路三重往新
    莊方向的路邊定點攔停稽查，因該處左轉車輛經常肇事，才
    在該處定點稽查，其當時看見異議人開貨車從15號越堤道下
    來，要左轉往新莊方向，駛至路口時他的行車方向已經變為
    紅燈，他因看見有車從疏洪西路往五股方向行進才趕快踩煞
    車，停在路口超過停止線處，等該車經過後，約過了5至10
    秒，他即闖紅燈左轉駛過該路口，其就把他攔下，攔下後他
    就請其給他通融，說是有車經過他停下來，惟當時他車停下
    雖超過停止線，但是不至於妨害到其他車輛行駛，且他車是
    停後過約5到10秒才闖紅燈，所以就依法舉發違規等語明確
    （見原審98年6月12日訊問筆錄），並提出舉發違規現場簡
    圖及照片為據。核諸舉發警員提出之上開違規現場簡圖及照
    片所示，舉發警員執勤之地點，其視線可直接目及本件違規
    地點燈光號誌之變換及行車情形，且衡諸舉發警員與異議人
    間，互不相識，亦無怨隙，其執行公務當無故意構陷異議人
    之理，是舉發警員上開證述情節，尚堪採信。綜上所述，異
    議人上開所辯，應不足採，其上開違規事實堪認屬實無訛。
    從而，原處分機關據以援引上開規定，裁處罰鍰新臺幣二千
    七百元，並記違規點數三點，並無不當。原審以本件異議人
    聲明異議為無理由，依道路交通案件處理辦法第19條之規定
    ，裁定異議駁回，經核並無不合。
四、抗告人抗告意旨略以：當天本人駕車由防波堤道下來，欲左
    轉新莊方向，被他（指舉發警員）攔下來開單說我闖紅燈，
    我不服，我要當庭與開單的人對質云云。
五、經查：
  (一)本件舉發警員張智欽於原審證稱：其當時是執行巡邏路檢勤
    務，在15號越堤道下疏洪西路三重往新莊方向的路邊定點攔
    停稽查，因該處左轉車輛經常肇事，才在該處定點稽查，其
    當時看見異議人開貨車從15號越堤道下來，要左轉往新莊方
    向，駛至路口時他的行車方向已經變為紅燈，他因看見有車
    從疏洪西路往五股方向行進才趕快踩煞車，停在路口超過停
    止線處，等該車經過後，約過了5至10秒， 他即闖紅燈左轉
    駛過該路口，其就把他攔下，攔下後他就請其給他通融，說
    是有車經過他停下來，惟當時他車停下雖超過停止線，但是
    不至於妨害到其他車輛行駛， 且他車是停後過約5到10秒才
    闖紅燈，所以就依法舉發違規等語（見原審卷第17頁背面至
    第18頁）），復有其後拍攝之現場照片及繪製之違規行徑路
    線圖附卷可稽（見原審卷第21至24頁）。
  (二)按闖紅燈等交通違規行為，本係在瞬間發生，委由當場執行
    取締違規警員之判斷，並立即取締，此為達成維持交通秩序
    目的所必要。依現有交通法規，也未就舉發交通違規行為，
    限制於須以科學儀器所採證據，而摒除單憑執法人員舉發之
    相關規定，此觀之道路交通管理處罰條例第7條、 第7條之1
    、第7條之2規定即明。因此，交通違規事件之舉發，雖未能
    提出現場違規照片以為佐證，法院亦僅能就現有之所有證據
    資料，包括供述及非供述證據，依據證據法則，憑以認定有
    無交通違規行為。本件舉發警員張智欽以證人身分於原審經
    具結作證，以具結擔保其證言之真正，並無具體事證足證其
    證言有偏頗或失實之處，當可信其證言為真。則受處分人有
    闖紅燈之行為，應可認定。
  (三)次按證據取捨及認定事實，乃法院職權之行使，其對於證據
    證明力所為之判斷，茍係基於吾人日常生活之經驗，而未違
    背客觀上應認為確實之定則，並已敘述其何以為此一判斷之
    理由，即無違法可言。原審已詳述認定受處分人確有上開違
    規之依據，而駁回異議，核無不合。至抗告人抗告意旨所請
    對質云云，因證人張智欽前與抗告人於原審同庭，已就抗告
    人所爭執之事項詳予說明，本院認無再行對質之必要。本件
    抗告人抗告意旨指摘原裁定不當，為無理由，應予駁回。
據上論斷，應依道路交通案件處理辦法第26條，刑事訴訟法第41
2條，裁定如主文。
中    華    民    國    98    年    8     月    31    日
                  刑事第八庭審判長法  官  鄭文肅
                                  法  官  劉嶽承
                                  法  官  蔡光治
以上正本證明與原本無異。
不得再抗告。
                                  書記官  蔡宜蓁
中    華    民    國    98    年    8     月    31    日


司法院資訊處製作；財團法人民間司法改革基金會備份。
